【裁判字號】    90,交聲,191
【裁判日期】    901204
【裁判案由】    違反道路交通管理處罰條例聲明異議
【裁判全文】
臺灣桃園地方法院交通事件裁定                      九十年度交聲字第一九一號
    異  議  人  甲○○
    即受處分人
右受處分人因違反道路交通管理處罰條例案件，對於行政院交通部於九十年七月二十
四日所為之桃監裁五字第駕裁五二－Ｚ00000000號處分，聲明異議，本院裁
定如左：
    主  文
異議駁回。
    理  由
一、異議意旨略以：異議人於九十年二月二十二日十八時五十八分許，駕駛車號Ｖ四
    －四五七三號自小客車，行經高速公路北上六十五公里處為警舉發以車速一０五
    公里之速度超速行駛（限速為九十公里），惟本件警員並無任何證明，只告知測
    速器上顯示數字為一０五公里，然斯時異議人行駛於中線車道，同時內線車道上
    尚有一部自小客車自左後方超越其車而行駛，該時既有二部車同時行進，警員所
    持之雷達測速器無法判別是何部車超速，而當時已下午六時五十八分，天色已晚
    ，警員可能誤判該車速為異議人之車速，原處分顯然有誤，爰為本件異議等語。
二、按汽車行駛高速公路應依速限標誌指示，高速公路交通管制規則第五條第一項前
    段定有明文；又汽車行駛於高速公路或設站管制之道路，而不遵管制之規定者，
    依道路交通管理處罰條例第三十三條第一項及第六十三條之規定，處罰汽車駕駛
    人三千元以上，六千元以下罰鍰，並記違規點數一點。經查，異議人雖辯稱：斯
    時伊車速保持在九十至一百公里之間，且有另一部自小客車超越伊車而行駛，警
    員所持之雷達測速器雖測得車速一０五公里，惟因無法判別係何部車超速而可能
    誤判云云。惟訊據承辦警員乙○○證稱：伊於執行取締時，會在二部車距離夠大
    時（即有一定間隔後），確認該車有超速才會攔車，如果二部車同時一起來，就
    不會攔車等語綦詳；況異議人自承其行駛之車速係「九十公里至一百公里之間」
    ，而高速公路該路段之限速為「九十公里」，則異議人顯已違規超速，彰然甚明
    ，異議人猶執詞陳稱未超速云云，尚有誤解。至該時雖已近下午七時許（六時五
    十八分），天色已暗，惟高速公路於夜間有足夠之燈光照明，供警員於夜間執勤
    取締違規，此顯不足為異議人有利之認定，附此敘明。綜上，裁決機關依前揭規
    定對汽車駕駛人即異議人科處罰鍰新臺幣三千元，並記違規點數一點，當無違誤
    ，異議人求為撤銷原裁決，核無理由，應予駁回。
據上論斷，應依道路交通管理處罰條例第八十七條第二項、道路交通案件處理辦法第
十九條，裁定如主文。
中        華        民        國      九十    年    十二    月    四    日
                                臺灣桃園地方法院交通法庭
                                      法  官  林  曉  芳
右正本證明與原本無異。
如不服本裁定，應於裁定送達後五日內向本院提出抗告狀。
                                      書記官  巫  孟  蓉
中        華        民        國      九十    年    十二    月    六    日


司法院資訊處製作；財團法人民間司法改革基金會備份。
